Jhon Fredy Dulce Bolañoz C.C. 1.061.744.700

Calle 29 No. 11-79 Palmira - Valle

Celular: 317 445 62 61 Email: jhonf1229@gmail.com



PERFIL PROFESIONAL

Estudiante de último semestre de Ingeniería Eléctrica con una amplia capacidad de aprendizaje, trabajo en equipo, liderazgo y proactividad. Cuento con experiencia en ingeniería en CELSIA realizando diferentes actividades administrativas relacionadas con los procesos regulatorios y de mantenimiento. Como Tecnólogo en mantenimiento eléctrico industrial en la Compañía energética de occidente desempeñando actividades administrativas en pro de la mejora de productividad del personal en campo. Adicionalmente tengo sólidos conocimientos para la planeación, el diseño, operación y mantenimiento de sistemas eléctricos; a través de la utilización de tecnología, y el manejo de varias disciplinas relacionadas: máquinas eléctricas, control automático y teoría administrativa, enfocados al mejoramiento de la productividad y la toma de decisiones que agreguen valor a la compañía.

ESTUDIOS

2016-2022 Ingeniería Eléctrica

Cali-Valle del Cauca Universidad Del Valle (10° semestre)

2009 -2012 Tecnólogo en Mantenimiento Eléctrico Industrial

Popayán – Cauca Servicio Nacional de Aprendizaje SENA

2011 Básico Administrativo Trabajo Seguro En Alturas.

Popayán – Cauca Servicio Nacional de Aprendizaje SENA

Técnico Profesional en Construcción y Montaje de

2007 -2008 Instalaciones Eléctricas.

Popayán – Cauca Servicio Nacional de Aprendizaje SENA

2003-2008 Bachiller Técnico Industrial

Popayán - Cauca Institución Educativa Técnico Industrial – Especialidad

electricidad

Idiomas: Español: Natal

Programas manejados: Manejo de Office nivel (avanzado), AUTOCAD (Medio), COMSOL Multiphysics (Básico), Matlab (Medio), SAP (Medio), Revit (Básico), Argis (Básico).

CONOCIMIENTOS

Actualmente me encuentro realizando la verificación de los reportes de plan de inversión presentados a la CREG, XM y SSPD por parte de CELSIA COLOMBIA S.A E.S.P. Capacitado en el área de mantenimiento eléctrico industrial, inventario de equipos de medida y redes de distribución eléctrica (MT y BT), con conocimiento en manejo de dispositivos de ubicación GPS. Experiencia en análisis de información y bases de datos enfocados a la mejora de procesos e indicadores. Atención al cliente y manejo de personal.

EXPERIENCIA LABORAL

SPARK ENERGY (19/09/2022 a 31/12/2022)

Ingeniero electricista

Funciones principales:

- Preparación de reportes de CELSIA a la SSPD con correcciones asegurando que la información coincide con la reportada a la CREG y XM.
- Comparación de bases de datos fuentes para reportes a XM, CREG y SSPD.
- Revisión de planes de inversión, base regulatoria de activos y unidades constructivas.

CELSIA COLOMBIA S.A E.S.P. (28-04-2022 a 27-08-2022)

(Estudiante en práctica)

Funciones Principales:

- Análisis de daños en redes MT y BT, causas, propuestas de mejora.
- Seguimiento a ordenes de mantenimiento (gestión, revisión, aprobación de pago).
- Interventoría de trabajos.
- Análisis de informes de mantenimiento y operación.
- Actualización de bases de datos de seguimiento actividades de mantenimiento.
- Relacionamiento con contratistas y personal interno en la búsqueda de cumplimiento de metas.
- Seguimiento a planes de mantenimiento.
- Manejo de SAP

UNIDAD ADMINISTRATIVA ESPECIAL DE CATASTRO DISTRITAL (01-10-2021 a 08-02-2022)

(Reconocedor catastral)

Funciones Principales:

- Recolectar, analizar, digitalizar y/o editar la información dentro del proceso de reconocimiento predial, grabación y digitalización de depuración de las bases de datos que se lleven a cabo en el proceso de gestión catastral, según asignación y de acuerdo con las directrices y rendimientos establecidos por la UAECD.
- Realizar las funciones de oficina y campo en la recolección, digitalización y/o edición de información física, jurídica y económica y los procedimientos necesarios en el proceso de la gestión catastral.

INGENIERIA Y SOLUCIONES ESPECIALIZADAS ISES. (2012-2016)

(Analista del despacho operativo para la compañía energética de occidente)

Funciones Principales:

Realizar revisión del proceso de recepción, asignación, agendamiento y monitoreo de las órdenes de trabajo en cada brigada, con el fin de identificar los factores que afectan la productividad diaria en los procesos.

- Diligenciar los formatos de seguimiento y control.
- Reportar novedades al coordinador del despacho operativo centralizado.
- Verificar y monitorear la ejecución y asignación de órdenes de trabajo.

ELECTRO SOFTWARE LTDA (2011)

Técnico 2

Funciones Principales:

- Realizar inventario de las estructuras de distribución, equipos de medida, transformadores y demás componentes de la red eléctrica de alta, media y baja tensión del departamento del Cauca.
- Tomar la georreferenciación de los apoyos y recopilar información de número de usuarios.

FORMACIÓN COMPLEMENTARIA

- Trabajo de Grado para optar al título de Ingeniero Electricista (2022)
- "Caracterización Y Análisis De Las Fuerzas Electromagnéticas Producidas Por La Rotura De Una Barra Del Devanado Amortiguador En Un Turbogenerador Mediante El Método De Elementos Finitos"
- Electiva profesional de "Técnicas de mantenimiento y diagnóstico de motores asincrónicos" Universidad Del Valle (2021)
- Electiva profesional de "Diseño Eléctrico" Universidad Del Valle (2020).
- Facilitar el servicio al cliente interno y externo de acuerdo con las políticas de la organización (Servicio Nacional de Aprendizaje SENA) (2015)
- Curso especial en gestionar y analizar datos empresariales usando Microsoft Excel (Servicio Nacional de Aprendizaje SENA) (2014)
- Curso especial en Microsoft Excel 2010 avanzado (Servicio Nacional de Aprendizaje SENA) (2014)

REFERENCIAS LABORALES

Ing. Kenya Sánchez

Omnicon Ingeniera Líder de Proyectos para J&J. Celular: 3163338926

Ing. Wilmar Fabián Artunduaga

Clínica Fundación Valle del Lili Oficial de protección de datos personales, analista de riesgos de seguridad de la información. Celular: 314 727 5440

Ing. Cristian Danilo Arteaga.

Celsia

Analista De Información operación Tyd

Celular: 3126876371

Thon Fredy Dulce B

JHON FREDY DULCE BOLAÑOZ CC. 1.061.744.700